【裁判字號】    96,訴,3682
【裁判日期】    970612
【裁判案由】    退休
【裁判全文】
臺北高等行政法院裁定
                                     96年度訴字第03682號
                              .
原      告  甲○○
被      告  銓敘部
代  表  人  乙○○（部長）
訴訟代理人  丁○○
            丙○○
上列當事人間因退休事件，原告不服公務人員保障暨培訓委員會
中華民國96年8 月28日96公審決字第0520號復審決定，提起行政
訴訟並為訴之追加。本院裁定如下：
    主  文
原告之訴及追加之訴均駁回。
訴訟費用由原告負擔。
    理  由
一、按公務人員保障法第25條第1 項規定：「公務人員對於服務
    機關或人事主管機關……所為之行政處分，認為違法或顯然
    不當，致損害其權利或利益者，得依本法提起復審。非現職
    公務人員基於其原公務人員身分之請求權遭受侵害時，亦同
    。」第30條第1 項及第2 項規定：「復審之提起，應自行政
    處分達到之次日起30日內為之。前項期間，以原處分機關收
    受復審書之日期為準。」第61條第1 項規定：「復審事件有
    下列各款情形之一者，應為不受理決定：一、……二、提起
    復審逾法定期間……。」再按提起撤銷訴訟，依行政訴訟法
    第4 條之規定，應對於未確定之行政處分始得提起，苟當事
    人對於已確定之行政處分提起行政訴訟，即屬起訴不備其他
    要件，應以裁定駁回，此觀諸行政訴訟法第4 條第1 項、第
    107 條第1 項第10款後段規定甚明。
二、緣原告原任審計部審計，其退休案前經被告以民國（下同）
    96年2 月8 日部退二字第0962760081號函，核定原告自96年
    3 月1 日退休生效並支領月退休金，新制施行前任職年資22
    年7 個月、核定年資22年、月退休金82% ；新制施行後任職
    年資11年8 個月、核定年資12年3 個月、月退休金25% 在案
    。嗣原告95年考績晉級結果核定後，被告旋以96年2 月13日
    部退二字第0962743364號函變更其退休等級為簡任第十一職
    等年功俸三級750 俸點( 下稱原處分) ，原告不服，提起復
    審，遭決定不受理，遂向本院提起行政訴訟，求為判決復審
    決定及原處分關於後開第二項部分均撤銷。被告應做成採計
    原告自民國70年7 月至71年5 月在苗栗縣政府之服務年資之
    處分云云。
三、經查，被告於96年2 月26日送達原處分，由原告親自簽名收
    受，有簽呈在卷可稽（見本院卷第106 頁），並為原告所是
    認( 見本院卷第105 頁) ，因原告居住台北縣，受理復審書
    之原處分機關在台北市，扣除在途期間2 日，依此核計其提
    起復審之不變期間，應自96年2 月27日起算，至96年3 月30
    日（星期五）已屆滿。是原告遲至96年6 月2 日始具狀提起
    復審，經被告於96年6 月4 日收文，亦有訴願書上之收文日
    戳及「當事人自送」印文可憑( 見復審卷第22-29 頁及本院
    卷第104 頁) ，其提起復審已逾首揭法定不變期間，自為法
    所不許。復審決定以其復審逾期，從程序上予以駁回，核無
    不合，原告復對之提起行政訴訟，顯非合法，應予駁回。另
    原告之訴既不合法，其實體上之主張本院即無從審酌，併此
    敘明。至原告於97年5 月29日具狀追加請求撤銷公務人員保
    障暨培訓委員會97年1 月4 日96公審決字第0743號復審決定
    之訴部分，係以本訴為據，原告本訴既經本院認不合法予以
    駁回，其追加之訴即失所附麗，應併予駁回。
四、綜上所述，本件原告之訴及追加之訴，均為不合法，爰依行
    政訴訟法第107 條第1 項第10款、第104 條、民事訴訟法第
    95條、第78條，裁定如主文。
中    華    民    國    97    年    6    月     12    日
                      臺北高等行政法院第一庭
                                審判長法  官  王立杰
                                      法  官  劉錫賢
                                      法  官  林惠瑜
上為正本係照原本作成。
如不服本裁定，應於送達後10日內向本院提出抗告狀（須按他造
人數附繕本）。
中    華    民    國    97    年    6    月     12    日
                                      書記官  劉道文


司法院資訊處製作；財團法人民間司法改革基金會備份。
